【裁判字號】    97,聲,1416
【裁判日期】    970605
【裁判案由】    停止執行
【裁判全文】
臺灣板橋地方法院民事裁定              97年度聲字第1416號
聲  請  人  乙○○
                        之3
相  對  人  甲○○
上列當事人間清償票款強制執行事件，聲請人聲請停止執行，本
院裁定如下：
    主  文
聲請人供擔保新臺幣柒拾壹萬柒仟壹佰伍拾陸元後，本院九十七
年度執字第四三０五四號強制執行事件之強制執行程序，於本院
九十七年度訴字第一一七四號債務人異議之訴事件判決確定前應
暫予停止。
    理  由
一、按強制執行程式開始後，除法律另有規定外，固不停止執行
    ，惟於提起異議之訴時，法院因必要情形或依聲請定相當並
    確實之擔保，得為停止執行之裁定，此觀強制執行法第18條
    第1項、第2項之規定自明。又法院依強制執行法第18條第2
    項定擔保金額而准許停止強制執行之裁定者，該項擔保係備
    供債權人因停止執行所受損害之賠償，其數額應依標的物停
    止執行後，債權人未能即時受償或利用該標的物所受之損害
    額，或其因另供擔保強制執行所受之損害額定之，非以標的
    物之價值或其債權額為依據。
二、聲請人以旨略以：聲請人已向鈞院提起債務人異議之訴，爰
    聲請裁定停止97年度執字第43054 號強制執行事件之強制執
    行程序等語。查相對人執本院94年度票字第855 號裁定為執
    行名義，聲請對聲請人之財產於新台幣（下同）2,500,000
    元本息範圍內為強制執行，嗣聲請人於民國97年6 月5 日向
    本院提起債務人異議之訴，業經本院調閱97年度訴字第1174
    號卷及97年度執字第43054 號卷查證無訛。揆諸前開說明，
    聲請人聲請於債務人異議之訴判決確定前，系爭執行程式應
    暫予停止，自應准許。至其應供擔保之金額，則應以相對人
    請求聲請人給付票款2,500,000 元及自91年12月31日起至清
    償日止按年息百分之六計算之利息，因本件停止執行未能立
    即受償可能所受之損害為酌定標準。按聲請人提起上開債務
    人異議之訴起迄確定時止，依各級法院辦案期限實施要點第
    2 點、第7 點、第8 點規定民事審判辦案期限第一審為1 年
    4 月、第二審為2 年、第三審為1 年，共須時4 年4 月，而
    依民法第203 條第1 項前段規定：「遲延之債務，以支付金
    錢為標的者，債權人得請求依法定利率計算之遲延利息」。
    則抗告人因停止執行系爭執行程式可能所受之損害為
    717,156 元【計算至97年5 月31日止之本利約為：
    2,500,000 X6%X（5+5/12）=812,500，2,500,000+812,500=
    3,312,500 ，3,312,500 X5%X4.33=717,156，元以下四捨五
    入）。爰裁定命聲請人以該金額供擔保後，停止執行程式。
三、爰依強制執行法第18條第2項，裁定如主文。
中    華    民    國    97    年    6     月    5     日
                  民事第二庭    法  官  陳麗玲
以上正本係照原本作成
如對本裁定抗告，應於收受裁定正本送達後10日內向本院提出抗
告狀，並繳納抗告裁判費新台幣1,000元整。
中    華    民    國    97    年    6     月    5     日
                            書記官  陳玉心


司法院資訊處製作；財團法人民間司法改革基金會備份。
